臺灣臺北地方法院刑事判決
111年度審訴字第19號
公  訴  人  臺灣臺北地方檢察署檢察官
被      告  劉柏毅


            林星辰


            郝緯臣（原名：郝偉辰）



上  一  人
選任辯護人  呂秋𧽚律師
            張子特律師
            蕭維冠律師
被      告  蔡振山


上列被告因傷害案件，經檢察官提起公訴（110年度偵字第18347
號），本院判決如下：
    主  文
本件公訴不受理。
    理  由
一、公訴意旨如附件起訴書所載。
二、按告訴乃論之罪，告訴人於第一審辯論終結前，得撤回其告
    訴；告訴經撤回者，法院應諭知不受理之判決；不受理之判
    決，得不經言詞辯論為之，刑事訴訟法第238條第1項、第30
    3條第3款及第307條分有明文。
三、經查，公訴人認被告4人涉犯之傷害罪，為告訴乃論之罪，
    茲因告訴人楊鎮綱於本院辯論終結前具狀撤回告訴，有刑事
    撤回告訴狀及本院公務電話紀錄在卷可稽（見審訴字卷第12
    9、131頁），依前揭規定，爰不經言詞辯論，逕為諭知不受
    理之判決。
據上論斷，應依刑事訴訟法第303條第3款、第307條判決如主文
中　　華　　民　　國　　111 　年　　4 　　月　　29　　日
  　　　　        刑事第二十庭  審判長法  官  洪英花
　　　　　　　　　                    法  官  謝欣宓
　　　　　　　　　                    法  官  賴鵬年
以上正本證明與原本無異。 
如不服本判決應於收受送達後20日內向本院提出上訴書狀，並應
敘述具體理由；其未敘述上訴理由者，應於上訴期間屆滿後20日
內向本院補提理由書（均須按他造當事人之人數附繕本）「切勿
逕送上級法院」。告訴人或被害人如對於本判決不服者，應具備
理由請求檢察官上訴，其上訴期間之計算係以檢察官收受判決正
本之日期為準。 因疫情而遲誤不變期間，得向法院聲請回復原
狀。
                                      書記官　萬可欣
中　　華　　民　　國　　111 　年　　4 　　月　　29　　日
附件：
臺灣臺北地方檢察署檢察官起訴書
                                    110年度偵字第18347號
　　被　　　告　劉柏毅　男　00歲（民國00年0月0日生）
　　　　　　　　　　　　住○○市○○區○○路000巷0號0樓
　　　　　　　　　　　　國民身分證統一編號：Z000000000號
　　　　　　　　林星辰　男　00歲（民國00年0月00日生）
　　　　　　　　　　　　住桃園市○○區○○○街00巷00○0
　　　　　　　　　　　　　號0樓
　　　　　　　　　　　　國民身分證統一編號：Z000000000號
　　　　　　　　郝偉辰　男　00歲（民國00年0月00日生）
　　　　　　　　　　　　住○○市○○區○○○路000巷0號00
　　　　　　　　　　　　　樓
　　　　　　　　　　　　國民身分證統一編號：Z000000000號
　　　　　　　　蔡振山　男　00歲（民國00年0月0日生）
　　　　　　　　　　　　住○○市○○區○○路000號0樓
　　　　　　　　　　　　國民身分證統一編號：Z000000000號
上列被告等因傷害案件，業經偵查終結，認應提起公訴，茲將犯
罪事實及證據並所犯法條分敘如下：
　　　　犯罪事實
一、劉柏毅前因詐欺案件，經臺灣臺北地方法院判處有期徒刑3
    月確定，並於民國106年6月13日易科罰金執行完畢，詎其仍
    不知悔改。劉柏毅與楊鎮綱前有糾紛，於108年1月13日晚間
    11時40分許，見楊鎮綱在臺北市○○區○○○路00號之「百達妃
    麗」酒店出現而心生不滿，竟夥同林星辰、郝偉辰、蔡振山
    ，共同基於傷害他人身體之犯意聯絡，於108年1月14日凌晨
    1時許楊鎮綱在上開酒店前搭乘計程車離去後，即由郝偉辰
    、蔡振山分別搭乘由劉柏毅、林星辰駕駛之車牌號碼0000-0
    0、OOOO-00號自用小客車，尾隨楊鎮綱之搭乘車輛，而楊鎮
    綱於同日凌晨1時30分許，在臺北市大安區敦化南路2段146
    巷口下車後，劉柏毅、郝偉辰分別持開山刀1把、林星辰則
    持鐵製手電筒1支、蔡振山則徒手，4人一同下車沿路追砍楊
    鎮綱，致楊鎮綱受有左胸壁十公分撕裂傷、右前臂兩公分撕
    裂傷、右小腿兩公分撕裂傷、左大腿兩公分撕裂傷、左小腿
    兩處一公分撕裂傷、四肢多處淺層撕裂傷等傷害。嗣楊鎮綱
    逃跑至○○市○○區○○路000巷0號前跌坐在地並大聲求救，劉柏
    毅、林星辰、郝偉辰、蔡振山見狀始離開現場。
二、案經楊鎮綱告訴及臺北市政府警察局大安分局報告偵辦。
　　　　證據並所犯法條
一、證據清單及待證事實：
編號 證據名稱　　 待證事實 1 被告劉柏毅於警詢及偵查中之自白 證明被告劉柏毅於上開時、地，持開刀山與被告林星辰、郝偉辰、蔡振山一起追砍告訴人楊鎮綱之事實。 2 被告林星辰於警詢及偵查中之供述 證明被告林星辰於上開時、地，持鐵製手電筒與被告劉柏毅、郝偉辰、蔡振山一起追逐告訴人之事實。 3 被告郝偉辰於警詢及偵查中之供述 證明被告郝偉辰於上開時、地，持開刀山與被告劉柏毅、林星辰、蔡振山一起追逐告訴人之事實。 4 被告蔡振山於警詢及偵查中之供述 證明被告蔡振山於上開時、地，與被告劉柏毅、林星辰、郝偉辰一起追逐告訴人之事實。 5 告訴人楊鎮綱於警詢及偵查中之指訴 告訴人遭被告等人傷害之事實。。 6 臺北市政府警察局大安分局扣押筆錄、扣押物品目錄表各1份 證明自被告林星辰處扣得鐵製手電筒1支，佐證全部犯罪事實。 7 員警調閱監視器影像翻拍照片62張、監視器影像光碟1片及本署勘驗筆錄1份 證明被告4人於108年1月14日凌晨1時32分13秒起許，由其中2名被告分別持開刀山追砍告訴人楊鎮綱，其中1名被告持長型黑色長型不明物品追逐告訴人，另1名被告則未持物品隨同追逐告訴人，於告訴人遭砍傷跌坐在地後，被告4人於同日凌晨1時33分38秒許離開現場之事實。 8 國泰醫療財團法人國泰綜合醫院診斷證明書1份 證明告訴人受有如犯罪事實欄所載傷勢之事實。 
二、核被告劉柏毅、林星辰、郝偉辰、蔡振山所為，均係犯刑法
    第277條第1項之傷害罪嫌。被告4人就上開犯行間，有犯意
    聯絡及行為分擔，請論以共同正犯。又被告劉柏毅前曾受有
    期徒刑之執行完畢，有本署刑案資料查註紀錄表1份在卷可
    參，其於5年內故意再犯本件有期徒刑以上之罪，為累犯，
    請依刑法第47條第1項之規定及司法院釋字第775號解釋意旨
    裁量是否加重其最低本刑。扣案之鐵製手電筒1支，為被告
    林星辰所有並供犯罪所用之物，請依刑法第38條第1項第2款
    宣告沒收。
三、至告訴及報告意旨雖認被告4人係犯刑法第271條第2項、第1
    項之殺人未遂罪嫌。惟按犯罪事實應依證據認定之，無證據
    不得認定犯罪事實，刑事訴訟法第154條第2項定有明文。而
    殺人未遂與傷害罪之區別，以行為人是否具有殺人之犯意為
    斷。查本案衝突係突發事件，被告劉柏毅偶遇告訴人楊鎮綱
    ，回憶起過往不睦，因而夥同身旁友人即被告林星辰、郝偉
    辰、蔡振山一同為之，其目的應在給告訴人些許教訓以宣洩
    怒氣，且觀以告訴人之國泰綜合醫院診斷證明書所示，告訴
    人受傷部位多集中在四肢，且告訴人受傷而跌坐在地而無法
    反擊後，被告4人亦未更施以重擊隨即離去，自追砍告訴人
    起至被告4人離去時止，全程犯行僅不到2分鐘之時間，故尚
    難認被告等主觀上具有殺人犯意。告訴及報告意旨容有誤會
    ，惟此部分與前揭起訴部分乃同一社會事實，爰不另為不起
    訴處分，併此敘明。
四、依刑事訴訟法第251條第1項提起公訴。
　此　致
臺灣臺北地方法院
中　　華　　民　　國　 110　　年　　12　　月　　7 　　日
　　　　　　　　　　　　　　　檢　察　官   楊石宇
本件正本證明與原本無異 
中　　華　　民　　國　　110 　年　12 　　月　　22　 日 
　　　　　　    　　　　　　  書  記  官   鍾宜學